臺灣臺中地方法院刑事判決　　　　　　　　　　　　九十一年度易字第二五六三號
　　公　訴　人　臺灣臺中地方法院檢察署檢察官
　　被　　　告　乙○○　男　三.
　　選任辯護人　謝英吉律師
右列被告因傷害案件，經檢察官提起公訴（九十一年度偵字第一七七七五號），本院
判決如左：
    主  文
乙○○傷害人之身體，處拘役貳拾日，如易科罰金，以參佰元折算壹日。
    事  實
一、乙○○為機車維修師傅，曾於民國九十一年七月下旬，為甲○○修理其向羅秀香
    借來之機車，嗣因羅秀香對機車修理結果不滿意，甲○○遂於九十一年八月十日
    晚間，帶同羅秀香前往臺中市○○路○段二五一之八號乙○○所開設之機車行，
    要求乙○○重新檢視機車損壞情形。乙○○因修車工資問題與甲○○、羅秀香發
    生爭執，竟基於普通傷害之犯意，於同日晚間九時十五分許，在該處手持鐵製修
    車工具毆打甲○○之腹部，致甲○○受有腹部疼痛、腹部皮膚挫傷紅腫之傷害。
二、案經被害人甲○○訴由臺中市警察局第六分局報告臺灣臺中地方法院檢察署檢察
    官偵查起訴。
    理  由
一、訊據被告乙○○矢口否認有何傷害犯行，辯稱：當天甲○○帶羅秀香到店裡來，
    伊建議羅秀香換機車喇叭，她考慮了一下，決定不換，伊就叫羅秀香貼工錢新台
    幣（下同）五十元，甲○○不滿，就一直在店內叫囂，伊只有過去用手攬住甲○
    ○肩膀，但並沒有打他云云。另選任辯護人為被告辯稱：(一)羅秀香證詞及甲○○
    指訴均前後不一，尚難採為被告有罪之證據。(二)醫院診斷證明書所載甲○○之傷
    勢與甲○○主訴受傷情形不符，亦無從做為被告傷害之證明云云。
二、經查：被告右揭傷害犯罪事實，業據告訴人甲○○於偵查及本院調查時指訴：伊
    於九十一年七月底，曾牽羅秀香的機車去給被告修理，被告當時換了一個鎖頭，
    但機車仍然無法發動，九十一年八月十日晚上，伊帶羅秀香到被告店裡，被告又
    說要換零件，但羅秀香不想換，被告就說不換也要貼工錢五十元，羅秀香表示機
    車是因為被告修理不佳之結果才損壞，不願意支付工錢，被告就拾起地上鐵製的
    修車工具，朝伊走過來，將伊拉到暗處，用拿工具的手打伊肚子，後來是羅秀香
    說要報警，被告才放手，伊當場打電話報警等語綦詳（見偵卷第一六頁，本院卷
    第一一、一二頁），核與證人羅秀香於偵查時證稱：之前伊將機車借給甲○○，
    結果甲○○歸還機車時，機車啟動器及喇叭壞掉，甲○○表示伊曾經將機車牽到
    機車行修理，結果機車行更換鎖頭，後來伊於九十一年八月十日晚上，隨同甲○
    ○到被告之機車行瞭解情形，被告重新拆開機車檢查，說還要再換喇叭，伊表示
    不想換，被告就不高興，手上拿著修車工具，將甲○○拉到旁邊，並用手打甲○
    ○的肚子，伊當時有用言語勸阻，隨後甲○○就打電話報警等語相符（見偵卷第
    一五頁）。而告訴人受有如事實欄所載傷勢，亦有行政院國軍退除役官兵輔導委
    員會臺中榮民總醫院（下稱臺中榮民總醫院）九十一年八月十日出具之診斷證明
    書、該院九十一年十一月十四日中榮醫行字第○九一○○○五二二三號函及所附
    病歷資料等在卷可稽（見偵卷第八頁，本院卷第二五至三○頁），事證明確。
  (一)雖選任辯護人以證人羅秀香於警訊時係稱：被告手持維修機車工具攻擊告訴人；
    於偵查中則稱：被告手上拿著工具，用左手架住告訴人脖子，用右手打告訴人肚
    子，當時被告手上有無工具伊沒有看清楚，而認證人羅秀香證詞前後不一，不足
    採為被告有罪之證據。惟證人羅秀香於警訊及偵查均明確指稱被告當時手上持有
    修車工具，僅未能辨別被告究係以持工具之手毆打告訴人或以未持工具之手毆打
    告訴人，尚難因此逕認證人羅秀香所述不實。又告訴人於偵查及本院調查時，對
    於被告究係以左手或右手毆打一節，所為之陳述固略有不同（偵查中係稱以右手
    打；本院調查時則稱以左手打），然此或因告訴人於檢察署（九十一年九月三十
    日）及本院陳述之時間（九十一年十月二十三日），距事發日期（九十一年八月
    十日）均已相隔一段時間，其記憶已稍有模糊所致。除此之外，告訴人對於被告
    當日係先勒住其脖子，繼而將其拉到隔壁暗處，再以手毆打其肚子等情，前後指
    訴均相一致，自難謂告訴人指訴有前後矛盾之情形。
  (二)選任辯護人另以診斷證明書所載告訴人傷勢與告訴人主訴受傷情形不符，而認診
    斷證明不足做為被告傷害之證明。惟告訴人係於九十一年八月十日晚間九時五十
    二分，至臺中榮民總醫院急診掛號，主訴被人毆打、呼吸困難、吞嚥困難及左上
    腹疼痛，經醫師檢視結果，發現其左上腹有紅腫、壓痛情形，遂給予支持性治療
    後，於同日晚間十時十分離院，臺中榮民總醫院並於當日即開立診斷證明書，記
    載告訴人症狀為「腹部疼痛、腹部皮膚挫傷紅腫」等情，有前開臺中榮民總醫院
    函文及診斷證明書附卷可憑，並無選任辯護人所指診斷證明書所載傷勢與告訴人
    主訴受傷情形不符之處。
  (三)至證人即被告之妻許金蓮於本院調查時雖證稱：當天伊先生只有過去用手攬住甲
    ○○身體，並沒有出手打甲○○云云，惟證人許金蓮亦自承：被告攬住告訴人身
    體時，係背對著伊，伊沒有看到，所以伊事後還問被告到底有沒有打人（見本院
    卷第一三、一四頁），可見證人許金蓮前揭所述被告並未毆打告訴人云云，應屬
    迴護偏袒被告之詞，而不足採為有利被告之認定。
  (四)綜上所述，被告所辯不足為採。本件事證明確，被告犯行堪以認定。
三、核被告所為，係犯刑法第二百七十七條第一項普通傷害罪。爰審酌被告素行良好
    ，前無任何犯罪紀錄，有臺灣高等法院被告全國前案紀錄表在卷可參（見本院卷
    第三頁），告訴人所受傷勢尚屬輕微等一切情狀，量處如主文所示之刑，並諭知
    易科罰金之折算標準。至被告持以傷人之鐵製修車工具，雖屬被告所有供本件犯
    罪所用之物，然未扣案，形體不明，為免將來執行困難，爰不併予宣告沒收，附
    此敘明。
據上論斷，應依刑事訴訟法第二百九十九條第一項前段，刑法第二百七十七條第一項
、第四十一條第一項前段，罰金罰鍰提高標準條例第一條前段、第二條，判決如主文
。
本案經檢察官葉芳如到庭執行職務。
中      華      民      國      九十一    年    十二    月    三十一    日
                                臺灣臺中地方法院刑事第四庭
                                    審判長法  官  鄭 文 祺
                                          法  官  張 靜 琪
                                          法  官  羅 智 文
右正本證明與原本無異。
如不服本判決，應於送達後十日內向本院提出上訴狀（須附繕本），上訴於臺灣高等
法院臺中分院。
                                          書記官
中      華      民      國      九十二    年      一    月      二      日
附錄論罪科刑法條
刑法第二百七十七條第一項
傷害人之身體或健康者，處三年以下有期徒刑、拘役或一千元以下罰金。
